臺灣高等法院高雄分院刑事判決　　　　　九十年度上訴字第一七二六號
　　上訴人
　　即被告　丙○○
　　指定辯護人　本院公設辯護人　孫妙岑
　　上訴人
　　即被告　甲○○
　　　　　　丁○○
　　右二人共同
　　選任辯護人　黃偉欽
右上訴人等因殺人未遂等案件，不服臺灣屏東地方法院九十年度訴字第五三０號中華
民國九十年十月十六日第一審判決（起訴案號：臺灣屏東地方法院檢察署九十年度偵
字第三八六八號），提起上訴，本院判決如左：
      主      文
原判決關於違反槍砲彈藥刀械管制條例及殺人未遂暨丙○○定執行刑部分撤銷。
丙○○未經許可持有子彈，處有期徒刑捌月，併科罰金新台幣萬元，罰金如易服勞
役，以新台幣玖佰元即銀元佰元折算壹日，制式霰彈壹顆沒收；又未經許可製造可
發射子彈、具殺傷力之土造霰彈槍，處有期徒刑陸年，併科罰金新台幣拾萬元，罰金
如易服勞役，以新台幣玖佰元即銀元佰元折算壹日，土造霰彈槍壹把沒收；又共同
殺人未遂，處有期徒刑陸年，前開土造霰彈槍壹把、制式霰彈壹顆及球棒壹支均沒收
；應執行有期徒刑拾貳年肆月，併科罰金新台幣拾貳萬元，罰金如易服勞役，以新台
幣玖佰元即銀元佰元折算壹日，土造霰彈槍壹把、制式霰彈壹顆及球棒壹支沒收。
甲○○、丁○○共同殺人未遂，各處有期徒刑伍年，土造霰彈槍壹把、制式霰彈壹顆
、球棒壹支均沒收。
      事      實
一、丙○○於民國（下同）八十七年間，因犯竊盜罪，經臺灣花蓮地方法院判處有期
    徒刑七月、緩刑三年，於同年五月廿七日判決確定，在緩刑期內，不思悔改，於
    八十七年間某日，在不詳處所，收受不詳姓名年籍友人交付之制式霰彈二顆後，
    而未經許可持有子彈；又另行起意，於八十九年六月間，自行購買材料，在其屏
    東縣內埔鄉○○路二號住處內，未經許可製造可發射子彈具殺傷力之土造霰彈槍
    一把；並均藏放於屏東縣竹田鄉○○村○○○道路附近。
二、丙○○、甲○○、丁○○三人，於九十年六月十六日清晨五、六時許，在屏東縣
    內埔鄉○○路五百之一號「忘不了小吃店」內，酒後與乙○○發生嚴重口角，竟
    共同基於殺人之犯意聯絡，由丙○○、甲○○分持自該小吃店廚房內取得之菜刀
    各一把，共同砍殺乙○○，丁○○則以拳頭毆打之，致乙○○於腹部等人體重要
    器官所在部位，及雙手上臂等處，受有深部撕裂傷等之傷害。乙○○受傷後，躲
    入該小吃店廚房內，並將房門上鎖，丙○○、甲○○二人仍以菜刀揮砍廚房門，
    欲進入繼續砍殺乙○○，丁○○則在該小吃店門口攔阻乙○○之友人入店內援助
    。嗣丙○○、甲○○經在場其他客人拉開並奪下菜刀，然其二人及丁○○嗣在店
    外停車場見乙○○走出時，自車上取出丁○○所有之球棒一支，三人輪流繼續追
    打乙○○，雖經他人勸開，並將乙○○送往屏東市寶建醫院就醫，丙○○、甲○○、丁○○仍不罷手，共乘由甲○○駕駛丁○○所有之自用小客車，前往竹田鄉
    二崙村丙○○藏放槍彈處，取出上述土造霰彈槍一把及霰彈二顆，而基於犯意聯
    絡，共同未經許可持有該土造霰彈槍及霰彈欲續行其殺人犯行，然後由丁○○駕
    車，搭載丙○○、甲○○，於當日上午六時卅分至七時許之間，趕至該醫院時，
    即由丁○○留守車上接應，丙○○持該土造霰彈槍及霰彈，與甲○○進入該醫院
    急診室，欲槍殺乙○○，因遭該院人員阻止，丙○○、甲○○及丁○○即駕車暫
    時離去，數分鐘後又駕車折返，仍由丙○○持前開土造霰彈槍及霰彈，欲再進入
    射殺乙○○，適警方員警獲報趕至，見狀上前盤查，詎丙○○為脫免逮捕，另行
    起意持該土造霰彈槍對空射擊一發，以之脅迫執行公務之員警，旋掙脫員警而逃
    入車內，由丁○○駕車接應離去，加速逃逸（妨害公務部分，經丙○○撤回上訴
    ，而判決確定）。嗣丙○○為警查獲後，帶同員警至竹田鄉○○村○○道路附近
    ，起出上述土造霰彈槍一把及霰彈一顆，已擊發之制式霰彈殼一個，並查扣行兇
    之菜刀一把及丁○○所有之球棒一支。
三、案由乙○○訴經屏東縣警察局屏東分局報請臺灣屏東地方法院檢察署檢察官偵查
    起訴。
        理      由
一、訊據上訴人即被告丙○○就前開收受霰彈而持有及擅自製造土造霰彈槍而持有等
    事實，供承不諱，而否認有殺人未遂犯行，辯稱：案發當日清晨，伊與甲○○、
    丁○○三人在「忘不了小吃店」，與乙○○互毆，伊隨手拿起菜刀自衛，不慎劃
 傷乙○○，混亂中由廚房打到店外馬路，事後有一友人「福哥」在寶建醫院就醫
    ，而前往探視，因怕乙○○報復，乃持槍前往，先前不知乙○○亦在寶建醫院，
    並無殺人犯意云云。訊據上訴人即被告甲○○供承有參予毆打乙○○，而否認有
    殺人犯意，辯稱：伊在忘不了小吃店時，僅徒手毆打乙○○，並無拿菜刀砍乙○○及廚房門，因乙○○從廚房出來後伊，伊生氣才去拿丁○○的球棒，但被友
    人搶下，嗣與丙○○、丁○○至寶建醫院，是要探視友人「福哥」，事前不知乙○○在該院就醫，亦不知丙○○持有槍彈云云。訊據上訴人即被告丁○○亦否認
    有殺人犯意，亦不知丙○○持有槍彈，而辯稱：伊未參予毆打乙○○，伊是在店
    門外攔阻乙○○的朋友進入店內，丙○○說要去找朋友，所以開車載他去，伊不
    知是去拿取槍彈，丙○○、甲○○進入寶建醫院，伊是在外面停車云云。
二、惟查：
  (一)前開被告丙○○未經許可持有制式霰彈二顆及未經許可製造可發射子彈具殺傷力
    之土造霰彈槍等事實。已據被告丙○○供承不諱，並有該制式霰彈一顆、土造霰
    彈槍一把及已擊發之霰彈殼一個等扣案可佐。該土造霰彈槍及該制式霰彈，均具
    殺傷力，該已擊發之霰彈殼，係該土造霰彈槍所擊發等情，經內政部刑事警察局
    鑑定無訛，有該局九十年七月刑鑑字第八八０五七號鑑驗通知書影本（原本留屏
    東縣警察局屏東分局）附卷可稽。是被告丙○○此部分自白與事實相符，事證明
    確。
  (二)被告丙○○、甲○○、丁○○等三人於前揭時地分持菜刀、球棒或徒手攻擊告訴
    人乙○○之犯罪事實，除經告訴人乙○○指訴歷歷，被告丙○○於警訊時亦供承
    ：「．．．雙方結帳後，走出包廂外，我們三人與『小虎』（即告訴人乙○○之
    綽號）互毆，混亂中在廚房裏面打到店前馬路，我隨手在廚房內拿起乙把菜刀．
    ．．」、「『小虎』又跑到廚房內將門反鎖，氣憤中我叫他出來，當時我在門外
    以菜刀敲打門，還有不詳的人拿鐵管在門外參與敲打，後來『小虎』出來，我們
    又互毆到店前馬路」（警卷第一、二頁）等語，證人郭敏琴於警訊中指認被告等
    三人稱：「我未婚夫（即告訴人乙○○）走在我後面，然後我就聽到未婚夫以台
    語說：你們為什麼要殺我．．．，我當時回頭看見我老公身上都是血的跑到店內
    的廚房內把自己反鎖在裏面，而在外面的三名男子其中有二名拿菜刀一直砍廚房
    的門叫我老公開門，那時候很亂，有很多人，有人把另外一人拉開，我則和另外
    一個男客人．．．一起拉開另外一名持菜刀的男子，當時我也搶下他的菜刀．．
    ．，我老公才從廚房裏面出來往車子的方向去，有人扶著我老公，那三名男子看
    見後，就又拿球棒一直追過去打，而且一支球棒三人還輪流換手替換毆打我老公
    ．．．」等語（警卷第十八頁），復有前開菜刀一把、球棒一支扣案及告訴人乙○○受有前開傷害之驗傷診斷書一紙、傷口照片三幀等在卷足憑，堪信為真。被
    告丁○○確曾以拳腳參予毆打乙○○，為被告丙○○於檢察官偵查中供述屬實（
    偵查卷第九頁）。被告丁○○係徒手參予毆打乙○○，然則證人郭敏琴所見持採
    刀之二名男子，係被告丙○○及甲○○甚明。被告甲○○於警訊供稱：「乙○○
    遭到丙○○持菜刀砍傷，及被我與丁○○等出手毆打不敵，即逃到該店廚房內躲
    避，並將廚房反鎖．．．丙○○即持手上菜刀猛砍廚房的門，意圖將房門打開，
    我與丁○○以腳踢房門，為打開廚房的門」等語（警卷第七頁反面）。就被告甲○○之供述，可認定被告丁○○確有參予毆打乙○○，而所供未持用菜刀，顯係
    為己避嫌之詞，非真實可採。證人即「忘不了小吃店」經理紀梅芳於原審所證「
    當日衝突係發生在小吃店靠廚房處，全部歷時約十分鐘，伊不敢靠過去，僅在匆
    忙招呼小姐躲入休息室之際，曾見被告丁○○在店門口阻攔其他客人進入，待伊
    再出來時，打架之人已散去」等語（原審卷第六五、六六頁）。紀梅芳之證言，
    不能證明被告丁○○自始至終均在店門口而未參予犯行。
  (三)被告三人對於案發當日離開忘不了小吃店後，旋又趕往屏東市寶建醫院之動機，
    固均辯稱：因是日上午離開小吃店後，原已隨同友人劉榮華返家泡茶，嗣經劉某
    面告而得知渠等另一友人「福哥」在寶建醫院住院，乃起意轉往探視，為此猶專
    程前往內埔購買水果做為探病禮物，事前並不知告訴人乙○○亦在該處就醫，非
    前往尋仇；被告丁○○、甲○○二人對於丙○○帶槍前去乙節，猶表示並不知情
    云云。然查，被告等於前往寶建醫院前，原已知悉告訴人乙○○確在該院急救，
    渠等前往之目的，係針對告訴人而來等情，業據被告甲○○於警訊時供承：「（
    為何知道乙○○送至寶建醫院？）是由丙○○及丁○○聽到消息，才知道乙○○
    被我們打傷後有送屏東市寶建醫院醫治」、「我們知道乙○○被送至寶建醫院治
    療後，就由我們三人協議大家同意共同再到屏東市寶建醫院殺死乙○○」（詳警
    卷第八頁）；被告丁○○於警、偵訊中猶均自白稱：「... 後來我們得知乙○○
    送往屏東寶建醫院，於是我們就先在內埔鄉市場買了水果後... 我們就直駛屏市
    寶建醫院，我們到達寶建醫院時間大約為六點半至七點左右... 」（警卷第十二
    頁）、「（去寶建醫院作何事？）他們說要找乙○○，但未稱欲做何事」（偵查
    卷第四十二頁）等語，原已顯明。詎經被告丙○○於九十年六月十六日檢察官訊
    問時，表示渠等前往寶建醫院之動機為探視住院之友人「福哥」後，當時亦在庭
    之被告甲○○於同日稍後，因檢察官聲請羈押而接受原審訊問時，隨即附和改稱
    ：「因為『丙○○的一個哥哥』，被人打的受傷在寶建醫院，我們去探視... 」
    （聲羈字卷第七頁），至同月二十七日檢察官再度訊問時，始又改稱為「福哥」
    住院云云（按：被告丁○○當時因傷住院，尚未經警移送到庭）；至於被告丁○○迄本案於九十年八月三日移審時，尚供承：「（當日）我們買水果要去看李（
    財興）」（原審卷九十年八月三日訊問筆錄），惟原審於是日解除對被告等人之
    禁見處分後，至九十年九月五日再行訊問時，被告三人不僅一致辯稱渠等當日係
    前往寶建醫院探視住院之友人「福哥」，猶異口同聲提出前於警偵訊中均未曾提
    及之說詞－即渠等於案發當日離開忘不了小吃店後，曾一度前往友人劉榮華位於
    豐田之住處，並因而得知「福哥」住院之消息，始轉往寶建醫院探視云云，並均
    聲請傳訊證人劉榮華（原審卷九十年九月五日訊問筆錄）。然查：
  1.被告丙○○於偵查中供稱：「福哥」即住在屏東縣竹田鄉之「鄒盛福」乙節，經
    原審調查卷附戶政資料，該鄉確有其人設籍無訛，惟經向寶建醫院函查結果，該
    院卻無此人之就診記錄，有該院九十年八月二十一日，寶建醫字第二二三九號
    函在卷可按，是被告等前開探訪「福哥」之說，已難採信。而依被告甲○○之自
    白，及證人鍾季君、柯永昌於警訊時之證言，均明確指出被告丙○○於初到寶建
    醫院時，即已持槍進入外，並無任何證據可證其當時手上亦提有水果或其他禮物
    ，則姑不論被告等前往醫院時，是否確如渠等所言，曾專程購買水果帶去，縱令
    有之，則其目的究為充探病禮物，或預作準備以掩人耳目，已非無疑，遑論探病
    竟需持槍為之，尤與事理不符。
  2.被告等辯稱渠等係自忘不了小吃店隨同劉榮華返回其住處後，始據其告知「福哥
    」住院等情，然依被告丙○○於原審訊問時，既表示：「福哥」在衝突發生時也
    在忘不了小吃店，後來他如何受傷伊不清楚云云（原審卷九十年九月五日訊問筆
    錄），同日經行隔離訊問，被告甲○○、丁○○二人卻稱「福哥」係在寶建醫院
    「住院」（詳同前訊問筆錄），則依常理，果案發當日「福哥」確於幾分鐘前尚
    與被告等人同在忘不了小吃店相遇，縱其旋即遭逢意外而送醫，就其是否即須住
    院，甚或轉院，尚有待醫師診治，何以同在現場而未隨同前往之劉榮華竟能得知
    其已住院。矧當時尚才清晨六時許，原非一般探病時間，苟今探視「福哥」之事
    如此刻不容緩，則何以劉榮華於小吃店時不當場告知被告三人，卻須帶回其豐田
    住處泡茶始行告知，是被告等所辯，顯與常理有悖。
  3.再就時間而言，被告甲○○於警訊時，固表示渠等與告訴人在忘不了小吃店內開
    始衝突之時間，約為案發當日清晨六時左右（警卷第八頁），然依告訴人乙○○
    於警訊時之陳述，其因傷送入寶建醫院時，約清晨五時五十五分許（警卷第十五
    頁），與上開被告甲○○所言，顯有矛盾。今參酌證人即告訴人乙○○當日同行
    之女友郭敏琴對於衝突開始之時間，表示：「... 於清晨五時左右，本來我們已
    經結束要走了，後來又進來這三名男子（即被告等）要敬酒... 」（警卷第十八
    頁）等語；被告丁○○於警訊中則稱：渠等於衝突完畢後駕車至寶建醫院之時間
    ，約為上午六時三十分至七時間（警卷第十二頁）；另證人即寶建醫院員工柯永
    昌對被告等人到達該院之時間，亦表示為：上午約六時三十五分左右（警卷第二
    十頁）等情，相較之下，上開被告甲○○對於時間所為之描述，顯有錯誤，自以
    告訴人乙○○、被告丁○○、證人郭敏琴、柯永昌等人所言彼此相近，較為可採
    。則以案發當日，告訴人乙○○於清晨五時五十五分許被送至寶建醫院，隨後被
    告等人依被告丁○○及證人柯永昌所言，大約在清晨六時三十五分左右到達該院
    ，前後相差不過半個多小時，惟被告等為變異渠等前往寶建醫院係針對告訴人乙○○而來之詞，固於原審訊問時，紛紛冒出前往劉榮華住處之說如前，然姑不論
    被告等於隔離訊問下，對渠三人與劉榮華究竟如何前往劉宅，已有分乘兩車，及
    四人同車等二種說詞（原審卷九十年九月五日訊問筆錄）；果如被告所言：「..
    . （衝突發生後）我們從小吃店開車到竹田（即被告丙○○藏槍處），我們都是
    走小路，由丙○○指路... 然後再去豐田劉榮華的家... 他家是靠菜市場那裏，
    我們在劉榮華家約十分鐘... 之後我們到內埔分局附近的市場買水果，由甲○○
    下去買的... 他下去買約幾分鐘而已，然後我們直接到寶建醫院」（原審卷九十
    年九月二十五日訊問筆錄），則被告等於半個多小時光景間，竟能往來於內埔－
    竹田－豐田－內埔－屏東，全部路程不下數十公里之鄉鎮道路，於各定點猶能分
    別停留數分鐘至十分鐘之久，顯與常理大相逕庭，顯非真實，本院認無予傳訊證
    人劉榮華之必要。
  (四)被告丁○○、甲○○二人雖辯稱，渠等隨同丙○○到達寶建醫院前，原不知張某
    帶有扣案霰彈槍云云。惟此除與被告丙○○於偵查中自承：伊於竹田拿槍時，並
    未將槍包起來，而槍放在車後座上，被告丁○○、甲○○二人應有看到（偵卷第
    二十三頁）等情不符外，衡情，扣案霰彈槍體積非小，且全未經包裝逕置於後座
    座椅上，而被告甲○○、丁○○既自承於到達寶建醫院前，尚能輪流開車，足見
    二人意識清醒，且其間均曾坐於後座，自無在該狹小車廂空間中，不見霰彈槍之
    理，是二人所辯，顯係事後卸責狡飾之詞，洵無足採，渠等參與被告丙○○取出
    並持有扣案霰彈槍及子彈之犯行，應堪認定。
  (五)本件被告等與告訴人乙○○間雖原無仇隙，惟依扣案菜刀之鋒利，人體腹部等組
    織之脆弱，且為重要器官集中處，若有外傷，極易引起大量出血而在短時間內危
    及性命等節，均為一般人所週知之常識，猶非被告等所能諉為不知者。乃被告等
    竟分持菜刀等兇器，對告訴人乙○○上開重要部位橫加砍殺，依上開卷附傷口照
    片，告訴人乙○○遭砍殺後傷口之大，內部情形均已清楚可見，足見當時被告等
    人下手之猛。詎被告等見告訴人受傷後，不僅仍不罷手，猶繼續追打，嗣告訴人
    已經送醫，被告等竟仍持具有殺傷力之扣案槍枝繼續追殺，要已可認為渠等不僅
    主觀上於衝突發生之始，即有殺害告訴人之犯意，且殺意之堅，渠等又持槍繼續
    追往寶建醫院欲遂其犯行。被告甲○○雖以其在寶建醫院內曾阻止被告丙○○用
    槍，辯稱其並無殺害告訴人之犯意云云，依證人鍾季君所言：「我看到一名男子
    手持霰彈槍進來醫院，欲找人似的，拿著槍在櫃檯前來回走動，後另一名同夥男
    子將其拉住帶回車內離去... 經過幾分鐘該持槍男子又回到現場... 」等語（警
    卷第二十三頁），足見被告甲○○當時縱有將被告丙○○拉出醫院之舉，其動機
    顯在避免被告丙○○持槍於櫃檯來回走動，過度招搖，始帶其暫時離去以避人耳
    目而已，原不影響渠等間共同殺人之犯意聯絡，否則，被告甲○○於到達寶建醫
    院前，原有甚多機會可予阻止，要無到寶建醫院之後，始予阻止之理，足見被告
    等有殺人之犯意聯絡及行為分擔。
  (六)此外，並有上開霰彈槍一把、球棒一支及制式霰彈一顆扣案可佐，被告丙○○、
    甲○○、丁○○等三人之殺人事證已臻明確，被告三人所辯，顯係卸責之詞，殊
    無足採，犯行均堪認定。被告甲○○、丁○○聲請傳訊林俊榮，以證明甲○○、
    丁○○未持菜刀砍殺乙○○，未持球棒或徒手毆打乙○○，因事證已明，無再予
    傳訊必要。被告甲○○之辯護人聲請傳訊柯永昌，以證明甲○○在寶建醫院有阻
    止丙○○之事實等情，被告甲○○在寶建醫院有拉住丙○○離去，已據寶建醫院
    急診室護士鍾季君證實，已如上述，亦無再予傳訊必畏。另又聲請傳訊「忘不了
    小吃店」經理紀梅芳，以證明在該小吃部衝突之情形，惟紀梅芳已於原審到庭陳
    明其所見，已如上述，是無再予傳訊必要。
三、按槍砲彈藥刀械管制條例於八十九年七月五日修正，其中修正第十一條第一項部
    分，其法定刑與修正前相同，該修例第十二條第四項即未經修正，另於九十年十
    一月十四日修正刪除該條例第十九條關於保安處分之規定。被告行為在上開修正
    之前後，依刑法第二條第一項前段規定，適用有利被告之現行裁判時法為裁判，
    合先明。
四、查扣案之土造霰彈槍及霰彈，均具殺傷力，分別為槍砲彈藥刀械管制條例第四條
    第一項第一款所稱之其他可發射子彈具有殺傷力之槍枝及同條項第二款所稱之子
    彈。核被告丙○○未經許可持有霰彈及未經許可製造霰彈槍，所為係犯槍砲彈藥
    刀械管制條例第十二條第四項之未經許可持有子彈罪，及同條例第十一條第一項
    之未經許可製造其他可發射子彈具有殺傷力之槍枝罪；二罪間犯意各別，應予分
    論併罰。其製造霰彈槍後持有，持有之低度行為，應為製造之高度行為所吸收，
    不另論罪。公訴意旨認上開二罪間，具有想像競合犯關係，尚有未洽。被告丙○○另行起意與被告甲○○、丁○○共同殺害乙○○未果，所為均有犯刑法第二百
    七十一條第二項、第一項之殺人未遂罪。被告等三人共同持有土造霰彈槍及霰彈
    ，至寶建醫院射殺乙○○，係屬前開殺人未遂之繼續行為，所犯之未經許可持有
    霰彈槍及未經許可持有霰彈，係屬一行為觸犯二罪名之想像競合犯，應從一重之
    未經許可持有霰彈槍罪處斷，而與殺人未遂罪間，有方法結果之牽連關係，應從
    一重之殺人未遂罪處斷。被告丙○○所犯殺人未遂罪與前開未經許可之持有霰彈
    及製造霰彈槍罪，犯意各別，應予分論併罰。被告丙○○、甲○○、丁○○三人
    就殺人未遂與牽連之未經許可持有霰彈槍及未經許可持有霰彈部分，有犯意聯絡
    及行為分擔，均為共同正犯。被告等三人殺人未果，為未遂犯，依法減輕其刑。
    公訴意旨認被告丙○○所犯殺人未遂與其所犯妨害公務罪間，有牽連關係，亦有
    未合。
五、原審就被告等三人之上開行為，均予論處罪刑，固無不合，惟查：(一)槍砲彈藥刀
    械管制條例第十九條關於觸犯該條例第十一條之罪，應予宣告強制工作之規定，
    己於九十年十一月十四日廢止，於同年月十六日生效，此項規定有利被告，原判
    決未及比較適用；(二)被告丙○○先前所犯之持有霰彈罪與製造霰彈槍罪間，係屬
    另行起意，應予併合處罰，原判決以競合犯論以製造霰彈槍罪；均有未洽。被告
    等三人上訴意旨執前詞否認有殺人犯行，及被告丙○○指摘原判決量刑過重，雖
    均無理由，但原判決既有可議，自應將此部分連同被告丙○○定執行刑部分，撤
    銷改判。爰審酌被告丙○○前犯竊盜罪，經臺灣花蓮地方法院判處有期徒刑七月
    ，緩刑三年，甫於八十七年五月廿七日判決確定，尚在緩刑期內仍不思悔改，持
    有子彈，又再製造槍枝，及被告等僅因細故即萌殺機，犯罪後飾詞卸責，未見悔
    意等一切情狀，分別量處如主文所示之刑，併科罰金部分，並諭知易服勞役之折
    算標準。被告丙○○部分，並定其應執行刑如主文所示。扣案之土造霰彈槍一把
    及霰彈一顆，均係違禁物，依法於各該罪刑下宣告沒收。扣案之球棒一支，係被
    告丁○○所有，供本案犯罪之用，為被告等所自承，亦於其罪刑下宣告沒收。另
    扣案之菜刀一把，係「忘不了小吃店」所有，為被告丙○○所供明，及已擊發之
    霰彈殼，喪失殺傷力，非違禁物；均不另諭知沒收。被告丙○○所犯之製造霰彈
    槍及持有霰彈罪部分，雖係被告上訴，但因原判決適用法條不當，自得諭知較重
    於原審判決之刑；又尚查無確切證據足認被告等三人有犯罪習慣或以犯罪為常業
    ，或因遊蕩或懶惰成習而犯罪，本院認無宣告強制工作之必要；併予明。
據上論斷，應依刑事訴訟法第三百六十九條第一項前段、第三百六十四條、第二百九
十九條第一項前段、第三百七十條但書、槍砲彈藥刀械管制條例第十一條第一項、第
十二條第四項、刑法第十一條前段、第二條第一項前段、第二十八條、第二百七十一
條第二項、第一項、第二十六條前段、第五十五條、第五十一條第五款、第四十二條
第二項、第三十八條第一項第一款、第二款、現行法規所定貨幣單位折算新台幣條例
第二條、罰金罰鍰提高標準條例第二條，判決如主文。
本案經檢察官陳新慶到庭執行職務。
中    華    民    國     九十一     年       二       月     五   日
                              臺灣高等法院高雄分院刑事第五庭
                                  審判長法官  吳水木
                                        法官  趙文淵
                                        法官  洪慶鐘
右正本證明與原本無異
如不服本判決應於收受判決後十日內向本院提出上訴書狀，其未述上訴理由者，並
得於提起上訴後十日內向本院補提理由書（均須按他造當事人之人數附繕本）「切勿
逕送上級法院」。
                                      書記官  彭筱瑗
中    華    民    國     九十一     年       二       月     七   日
附錄：本判決論罪科刑法條：
槍砲彈藥刀械管制條例第十一條第一項：
未經許可，製造、販賣或運輸第四條第一項第一款所稱其他可發射金屬或子彈具有殺
傷力之各式槍砲者，處五年以上有期徒刑，併科新臺幣一千萬元以下罰金。
槍砲彈藥刀械管制條例第十二條第四項
未經許可，持有、寄藏或意圖販賣而陳列子彈者，處五年以下有期徒刑，併科新臺幣
三百萬元以下罰金。
刑法第二百七十一條第一項、第二項
殺人者，處死刑、無期徒刑或十年以上有期徒刑。
前項之未遂犯罰之。
                                                               ＨＪ
